臺灣板橋地方法院刑事判決　　　　　　100年度交訴字第270號
公　訴　人　臺灣板橋地方法院檢察署檢察官
被　　　告　賴盈傑
上列被告因公共危險案件，經檢察官提起公訴（100 年度偵字第
22000 號），由本院合議庭裁定改依簡式審判程序審理，並判決
如下：
    主  文
賴盈傑駕駛動力交通工具肇事，致人受傷而逃逸，累犯，處有期徒
刑玖月。
    事  實
一、賴盈傑前於民國95年間因業務過失傷害案件，經臺灣臺北地
    方法院以95年度交易字第757 號判處有期徒刑3 月確定，其
    後再由該院以96年度聲減字第43號裁定減刑為有期徒刑1 月
    又15日確定，甫於96年7 月16日執行完畢，猶不知悔改，於
    100 年5 月11日20時23分許，駕駛其向友人李韋亦（涉嫌過
    失傷害等部分，另由檢察官為不起訴處分）所借用之車號39
    69-YS 號自小客車，沿新北市蘆洲區○○○道往五股方向行
    駛，行經新北市蘆洲區○○○道184 號前之時，本應注意車
    前狀況並隨時採取必要之安全措施，而依當時情形，並無不
    能注意之情況，竟疏未注意，適有同方前方由魏琳京騎乘車
    號碼TL6-31 5號輕型機車，其後搭載幼子陳昊、陳佑平，亦
    沿同路段往五股方向行經上開地點，而正欲迴轉往三重方向
    行駛之際，乃不慎加以撞擊，造成魏琳京、陳昊及陳佑等人
    倒地，魏琳京因而受有頭部外傷、蜘蛛網膜下腔出血、顱骨
    骨折、左脛骨與腓骨幹之開放性骨折、左手腕撕裂傷、左腳
    撕裂傷及多處擦傷之傷害（所涉過失傷害，業經撤回告訴，
    另由檢察官為不起訴處分）；陳昊受有右肩、左前額擦傷、
    左小腿挫傷、輕度腦震盪之傷害；陳佑平則受有右前額、右
    膝及左小腿擦傷之傷害（所涉過失傷害陳昊、陳佑平部分，
    均未經提出告訴），詎賴盈傑於駕車肇事並使人受傷後，僅
    下車查看，並未對魏琳京、陳昊及陳佑平施以必要之救護或
    等待警方到場處理，隨即棄車逃離現場，嗣經警方對追查上
    開肇事車輛之車籍登記名義人李韋亦，並採集車內駕駛人所
    遺留之指紋進行比對鑑定，始循線查悉上情。
二、案經魏琳京訴由新北市政府警察局蘆洲分局報告臺灣板橋地
    方法院檢察署檢察官偵查起訴。
    理  由
一、上開犯罪事實，業據被告賴盈傑於偵查中及本院審理時均坦
    承不諱，核與告訴人魏琳京於警詢時及偵查中所指證之情節
    大致相符，並經證人李韋亦於警詢時證述明確；此外，復有
    馬偕紀念醫院淡水分院診斷證明書2 張、新北市聯合醫院診
    斷證明書2 張、新北市政府警察局蘆洲分局道路交通事故現
    場圖、調查報告表（一）、（二）各1 份及現場暨車損照片
    16張及內政部警政署刑事警察局100 年6 月30日刑紋字第10
    00073436號鑑定書1 份等附卷可為佐證，足認被告自白要與
    事實相符，是以本件事證明確，被告犯行洵堪認定，應依法
    論科。
二、核被告所為，係犯刑法第185 條之4 肇事逃逸罪。又查被告
    於95年間因業務過失傷害案件，經臺灣臺北地方法院以95年
    度交易字第757 號判處有期徒刑3 月確定，其後再由該院以
    96年度聲減字第43號裁定減刑為有期徒刑1 月又15日確定，
    甫於96年7 月16日執行完畢一節，有臺灣高等法院被告前案
    紀錄表1 份在卷足憑，其於5 年以內故意再犯本件有期徒刑
    以上之罪，為累犯，應依刑法第47條第1 項規定加重其刑。
    爰審酌被告先前有業務過失傷害及酒後駕車公共危險等之前
    科紀錄，素行不佳，且有關禁止駕車肇事逃逸之觀念，多年
    來早已透過政令宣導及各類媒體廣為宣傳使各界周知，被告
    理應有所認識，竟在駕車肇事後未對傷者施予任何救助，隨
    即離開現場，不惟心存僥倖，漠視車禍受害人之生命、身體
    法益，復參酌被告駕車肇事之情節、所造成被害人身體傷害
    之程度，以及自始坦承本件犯行之犯後態度等一切情狀，量
    處如主文所示之刑，以示儆懲。
三、末按「除被告所犯為死刑、無期徒刑、最輕本刑為3 年以上
    有期徒刑之罪或高等法院管轄第1 審案件者外，於前條第1
    項程序進行中，被告先就被訴事實為有罪之陳述時，審判長
    得告知被告簡式審判程序之旨，並聽取當事人、代理人、辯
    護人及輔佐人之意見後，裁定進行簡式審判程序。」刑事訴
    訟法第273 條之1 定有明文。查本件被告所犯上開刑法第
    185 條之4 之罪，其法定刑並非最輕本刑為3 年以上有期徒
    刑之罪，且被告於本院100 年10月19日準備程序進行中，復
    就被訴之事實為有罪之陳述，經告知被告簡式審判程序之旨
    ，被告及公訴人對於本件改依簡式審判程序審理亦均表示同
    意，是本院即依前揭刑事訴訟法規定，裁定本件進行簡式審
    判程序，附此敘明。
據上論斷，應依刑事訴訟法第273 條之1 第1 項、第299 條第1
項前段，刑法第185 條之4 、第47條第1 項，判決如主文。
本案經檢察官黃孟珊到庭執行職務。
中    華    民    國    100     年    10    月  31    日
                           刑事第十三庭
                                 法  官  楊仲農
上列正本證明與原本無異。
如不服本判決，應於判決送達後10日內敘明上訴理由，向本院提
出上訴狀 (應附繕本) ，上訴於臺灣高等法院。其未敘述上訴理
由者，應於上訴期間屆滿後20日內向本院補提理由書「切勿逕送
上級法院」。
                                書記官  田世杰
中    華    民    國   100    年    10    月    31    日
附錄本案論罪科刑法條全文：
中華民國刑法第185條之4
駕駛動力交通工具肇事，致人死傷而逃逸者，處6 月以上5 年以
下有期徒刑。